臺灣臺中地方法院刑事判決
111年度易字第1273號
公  訴  人  臺灣臺中地方檢察署檢察官
被      告  湯濡璟



 上列被告因竊盜案件，經檢察官提起公訴（111年度偵字第8396
 號），及移送併辦（111年度偵字第39327號），本院判決如下
 ：
    主  文
湯濡璟犯如附表「罪名、宣告刑及沒收」欄所示之罪，各處如附
表「罪名、宣告刑及沒收」欄所示之刑及沒收，刑之部分應執行
有期徒刑玖月。 
    事  實
一、湯濡璟因缺錢花用，竟意圖為自己不法之所有，分別為下列
    行為：
　㈠基於踰越安全設備竊盜之犯意，於如附表編號1所示之時間，
    騎乘車牌號碼000-000號普通重型機車前往臺中市○○區○○路0
    00號旁由李致呈所管理之工地內，竊取如附表編號1所示之
    物品得手。
　㈡基於踰越安全設備竊盜之犯意，於如附表編號2所示之時間，
    騎乘車牌號碼000-000號普通重型機車前往臺中市○○區○○路0
    00號旁由林川焱所管理之工地內，竊取如附表編號2所示之
    物品得手。
　  湯濡璟於竊取如附表編號1、2所示之物品得手後，騎乘車牌
    號碼000-000號普通重型機車載往劉泓泰（所涉故買贓物部
    分，另由臺灣臺中地方檢察署檢察官為不起訴處分）所經營
    泓盈資源回收行或其他處所變賣，嗣經警方調閱相關監視器
    影像畫面，始循線查悉上情。
二、案經李致呈、林川焱訴由臺中市政府警察局霧峰分局報告臺
    灣臺中地方檢察署檢察官偵查起訴。
    理  由
壹、程序方面：
　　本判決下述被告以外之人於審判外之陳述，檢察官、被告於本院審理時均未爭執不具證據能力，且迄辯論終結前亦無聲明異議，本院審酌各該證據資料作成時之情況，尚無違法不當及證明力明顯過低之瑕疵，而認為以之作為證據應屬適當，依刑事訴訟法第159條之5規定，均有證據能力。至有關認定本案犯罪事實之非供述證據，則查無違反法定程序取得之情，依刑事訴訟法第158條之4規定反面解釋，亦具有證據能力。
貳、實體方面：
一、認定犯罪事實所憑之證據及理由：
  ㈠上揭犯罪事實，業據被告於審理中坦承不諱（見本院卷第108
    頁），核與證人即告訴人李致呈於警詢、偵訊、本院準備程
    序及審理中、證人即告訴人林川炎於警詢、偵訊中、證人即
    泓盈資源回收行負責人劉泓泰於警詢、偵訊中之證述情節相
    符（見臺灣臺中地方檢察署111年度偵字第8396號卷【下稱8
    396卷】第35至45、131至137頁、同署111年度偵字第39327
    號卷【下稱39327卷】第25至41頁、本院卷第35至38、65至6
    6頁），並有員警職務報告、路口及泓盈資源回收行監視器
    影像畫面、證人劉泓泰提出泓盈資源回收行監視器影像擷圖
    照片、泓盈資源回收行資源回收（舊貨）業買入登記簿節本
    、車號000-000號車輛詳細資料報表（車主即被告）、證人
    劉泓泰民國110年11月29日16時31分許在臺中市○○區○○路○段
    00巷00○0號之搜索、扣押筆錄暨扣押物品目錄表、劉泓泰11
    0年12月4日20時14分許在臺中市○○區○○路000號（四德派出
    所）之搜索、扣押筆錄暨扣押物品目錄表、110年11月29日
    及110年12月5日之贓物認領保管單、本院公務電話紀錄、霧
    峰分局四德派出所員警111年10月26日職務報告存卷可稽（
    見8396卷第21至28、51至107、145至153頁，39327卷第13至
    17頁，本院卷第39、49、95至98頁），足認被告任意性自白
    與事實相符，堪予採信。至於附表編號1-1至1-3之失竊物，
    於起訴書原分別記載直徑2公分4號鋼筋/300至400支（編號1
    -1部分）、長度50公分螺桿/70至80支（編號1-2部分）、4
    米高鐵撐/140至150支（編號1-3部分），經檢察官當庭更正
    為如本判決附表所示之數量（見本院卷第65頁），應予補充
    。
  ㈡本件事證明確，被告上開犯行堪以認定，應予依法論科。
二、論罪科刑：
　㈠核被告如附表編號1、2所為，均係犯刑法第321條第1項第2款
    之踰越安全設備竊盜罪。檢察官移送併辦部分（即附表編號
    2-17至2-20之物），因與已起訴部分之犯罪事實（即附表編
    號2-1至2-16部分）有接續犯之實質上一罪關係，本院自應
    併予審理。
　㈡起訴書固認被告如附表編號1、2之行為係接續犯之包括一罪
    ，惟查，被告竊取物品之工地非屬同一，依告訴人李致呈所
    述，為其與告訴人林川焱之工地地點不同等語（見本院卷第
    37頁），且被告所為如附表編號1、2所示之2次犯行間，其
    犯罪地點可以區別為不同之工地，犯罪手段亦有差異，難認
    被告係在同一機會、為同一性質之行為，更難認定為一行為
    之持續，是被告此2部分犯行即無從認定為接續犯之包括一
    罪，復經復經本院於審理時當庭諭知上情（見本院卷第64頁
    ），無礙於被告訴訟防禦權之行使，是被告所為如附表所示
    之2次加重竊盜犯行，犯意各別、行為互殊，應予分論併罰
    。
　㈢爰以行為人之責任為基礎，審酌被告正值青壯卻不思循正途牟取財物，意圖竊取他人財物，前往告訴人2人工地行竊之次數非少，所竊取之物品價格亦非低廉，實不可取，顯然欠缺尊重他人財產權之觀念，惟念其犯罪後終能坦認犯行之態度，並考量其於本件所竊得之財物價值、尚未賠償告訴人之損害，兼衡被告於本院審理時自述之智識程度、工作經驗、家庭生活經濟狀況（見本院卷第71頁），及本案之犯罪動機、手段、目的、犯罪所生之危害、所獲利益等一切情狀，就被告所犯如附表之2次犯行，分別量處如主文所示之刑。並審酌被告犯罪之態樣、時間間隔、侵犯法益，並考量各該罪合併後之不法內涵、罪責原則及合併刑罰所生之效果，自由裁量權之內部性界限等情，經整體評價後定其應執行之刑如主文所示，以示懲儆。
三、沒收部分： 
  ㈠按犯罪所得，屬於犯罪行為人者，沒收之。但有特別規定者
    ，依其規定；前二項之沒收，於全部或一部不能沒收或不宜
    執行沒收時，追徵其價額；第1項及第2項之犯罪所得，包括
    違法行為所得、其變得之物或財產上利益及其孳息，刑法第
    38條之1第1項、第3項、第4項分別定有明文。復按犯罪所得
    之沒收，目的係著重於澈底剝奪犯罪行為人之實際犯罪所得
    ，而犯罪所得之認定，係以「犯罪前後行為人整體財產水準
    的增減」作為標準，應沒收犯罪行為人「取得時」所得之利
    益，其後該利益之減損或滅失，並不影響應沒收之範圍（臺
    灣高等法院暨所屬法院110年法律座談會刑事類提案第3號法
    律問題研討結果意旨參照），是如被告將違法行為所得之物
    變價為其他財物，如變價所得超過原利得，則逾原利得之變
    價額部分，自屬變得之財物；如變價所得低於原利得（即如
    賤價出售），犯罪行為人因犯罪而獲有原利得之既存利益，
    並不因就已取得之原利得為低價變價之自損行為而受有影響
    ，仍應以原利得為其應沒收之不法利得，以防僥倖保留或另
    有不法利得。
  ㈡而刑法第38條之1有關犯罪所得之沒收，以原物沒收為原則，
    而違法行為所得與轉換而得之物（即變得之物），二者實屬
    同一，應擇一價值高者沒收，以貫徹任何人不得坐享或保有
    犯罪所得或犯罪所生之立法理念。本件被告供稱：本案所竊
    得之物，已變賣予泓盈資源回收行，變得之價金不明等語，
    然遭竊如附表所示編號1、2之物，其價值分別如附表所示，
    並經告訴人李致呈、林川焱證述在卷（見8396卷第41至45、
    39327卷第25至41頁），而泓盈資源回收行係一律以鐵價予
    以秤重回收，有該行之109年7月起迄110年12月之舊貨（資
    源回收）業（公司）買入登記簿1份可稽（見8396卷第163至
    198頁），顯然被告變賣得款之金額與遭竊財物之價值相去
    甚遠，實屬賤賣，按上說明，自應擇價值較高之原物為沒收
    ，故除實際發還予告訴人林川焱部分外（即如附表編號2-17
    至2-20部分），其餘部分仍應宣告沒收原物，並於全部或一
    部不能沒收或不宜執行沒收時，追徵其價額，爰宣告沒收如
    附表「罪名、宣告刑及沒收」欄所示。
據上論斷，依刑事訴訟法第299條第1項前段，判決如主文。
本案經檢察官廖志祥提起公訴，檢察官王宜璇移送併辦及到庭執
行職務。 
中　　華　　民　　國　　111 　年　　12　　月　　14　　日
                  刑事第十七庭  法  官  郭韶旻
以上正本證明與原本無異。
如不服本判決應於收受送達後20日內向本院提出上訴書狀，並應
敘述具體理由；其未敘述上訴之理由者，應於上訴期間屆滿後20
日內向本院補提理由書（均須按他造當事人之人數附繕本）「切
勿逕送上級法院」。
告訴人或被害人如不服判決，應備理由具狀向檢察官請求上訴，
上訴期間之計算，以檢察官收受判決正本之日起算。
　　　                        　書記官  張峻偉
中　　華　　民　　國　　111 　年　　12　　月　　14　　日
附錄本判決論罪法條：
中華民國刑法第320條
意圖為自己或第三人不法之所有，而竊取他人之動產者，為竊盜
罪，處5年以下有期徒刑、拘役或50萬元以下罰金。
意圖為自己或第三人不法之利益，而竊佔他人之不動產者，依前
項之規定處斷。
前二項之未遂犯罰之。
中華民國刑法第321條
犯前條第1項、第2項之罪而有下列情形之一者，處6月以上5年以
下有期徒刑，得併科50萬元以下罰金：
一、侵入住宅或有人居住之建築物、船艦或隱匿其內而犯之。
二、毀越門窗、牆垣或其他安全設備而犯之。
三、攜帶兇器而犯之。
四、結夥三人以上而犯之。
五、乘火災、水災或其他災害之際而犯之。
六、在車站、港埠、航空站或其他供水、陸、空公眾運輸之舟、
    車、航空機內而犯之。
前項之未遂犯罰之。
附表：
編號  遭竊物之種類/數量 失竊物價格 （新臺幣） 所有人 行竊時間 罪名、宣告刑及沒收 1 1-1 直徑2公分4號鋼筋/350支 13,000元 李致呈 110年9月中旬至110年11月間 湯濡璟犯踰越安全設備竊盜罪，處有期徒刑柒月。未扣案如附表編號1-1至1-3所示之物沒收，於全部或一部不能沒收或不宜執行沒收時，追徵其價額。  1-2 長度50公分螺桿/75支 8,000元     1-3 4米高鐵撐/145支 60,000元    2 2-1 無機房式調速機/1組 11,000元 林川焱 110年11月起至110年11月底 湯濡璟犯踰越安全設備竊盜罪，處有期徒刑柒月。未扣案如附表編號2-1至2-16所示之物沒收，於全部或一部不能沒收或不宜執行沒收時，追徵其價額。  2-2 張力輪/1組 5,000元     2-3 主機樑（含機房樑固定配件1套）/1組 12,000元     2-4 白鐵內門框/1組 6,000元     2-5 5K軌夾（內含螺絲、螺母、平滑司、彈簧滑司、墊片）/50組 1,100元     2-6 8K軌夾（內含螺絲、螺母、平滑司、彈簧滑司、墊片）/90組 2,250元     2-7 5K拖架17公分/6組 2,100元     2-8 5K拖架19公分/8組 2,800元     2-9 8K A型拖架/2組 1,100元     2-10 門捶/2組 600元     2-11 門捶L片/4組 600元     2-12 車廂導軌墊片8K*1.0t/1批 800元     2-13 車廂導軌墊片8K*0.5t/1批 500元     2-14 門頭固定片/2組 400元     2-15 40公斤配重塊/2片 3,200元     2-16 膨脹螺絲/90支 1,080元     2-17 電梯配重塊50公斤/3塊 不明（已發還告訴人林川焱指定之人）     2-18 電梯配重塊40公斤/1塊 不明（已發還告訴人林川焱指定之人）     2-19 電梯配重塊30公斤/10塊 不明（已發還告訴人林川焱指定之人）     2-20 機械樑/1支 不明（已發還告訴人林川焱指定之人）